# 国企之间劳务，成本已经发生，但是合同没有签订，怎么处理

提问人：古今之语 691213 时间：2019-07-15 14:31:03
国企 A 向国企 B 提供物业服务， 2019 年已经发生物业成本 800 万，但是由于政府等原因，物业的价格始终没有确定，也没有签订合同。发生额成本应该放在哪里？收入什么时候确认？会不会导致收入与成本的不匹配

回答人：chenyiwei
由于目前合同尚未签订，可能无法合理估计收入的金额，建议按以下原则处理：
1 、已发生成本全部计入当期损益（主营业务成本）；
2 、如果基于以往历史经验和其他可合理获取的信息，能够合理保证已发生成本的回收的，则可以以已发生成本为限确认等额的收入，对应确认其他流动资产；如果无法合理保证成本的可收回性，则不确认收入。